# 请教陈版和各位大侠：商誉及评估问题

提问人：CPA2040 时间：2017-12-13 01:50:57
A上市公司非同一控制股权收购B公司，B系合并公司，有几家子公司（均100%控股），评估公司对股东全部权益的市场价值进行了评估，评估报告中，按资产基础法确定的公允价值是母公司单体数据，B各单体均有评估明细表，但未有直接的合并层面可辨认净资产公允价值（即合并层面资产基础法的评估值），确定商誉时，是否需要根据审计的B公司合并报表及各单体评估明细表，自行调整为合并层面可辨认净资产公允价值？或者评估报告重新出具，列示合并层面评估值？实务中一般如何处理，经验少，请指教，不胜感谢。
此外，编制一年一期的备考合并报表时，是否同样需要调整B公司的公允价值（调整资产负债的公允价值，同时调整递延所得税和资本公积），能否简化？

回答人：chenyiwei
1 、建议考虑按各单体企业出具资产基础法的评估报告。至少在收购完成后正式编制A的合并报表时需要这样处理。 2 、如果目前时间较紧，备考报表允许一定的简化处理，但在编制基础中需明确说明；日后收购完成后，再以购买日为基准日出具“购买对价分摊”目的的评估报告。